臺灣臺中地方法院民事判決     
  110年度中簡字第625號
原      告  許耿地  


被      告  邱德晏  


            游家程  
            許峰銘  
            宋國義  
上列當事人間請求排除侵害等事件，本院於民國111年9月19日言
詞辯論終結，判決如下：
   主       文
原告之訴駁回。
訴訟費用由原告負擔。
    事實及理由
壹、程序事項
    被告許峰銘經合法通知，未於言詞辯論期日到場，核無民事
    訴訟法第386條各款所列情形，爰依原告之聲請，由其一造
    辯論而為判決。
貳、實體事項
一、原告主張：原告於民國107年遷入門牌號碼臺中市○○區○○街0
    0號3樓之2房屋（下稱系爭3樓之2房屋）居住，被告邱德晏
    及游家程則於民國109年11月起承租同大樓臺中市○○區○○街0
    0號4樓之2房屋（下稱系爭4樓之2房屋），另被告許峰銘則
    居住於同大樓門牌號碼臺中市○○區○○街00號5樓之2房屋（下
    稱系爭5樓之2房屋）、被告宋國義居住於同大樓門牌號碼臺
    中市○○區○○街00號9樓之2房屋（下稱系爭9樓之2房屋），被
    告邱德晏、游家程、許峰銘、宋國義於每日晚間10：30至清
    晨6點間不斷於前開房屋之浴室內進行放水及排水，頻率高
    、聲音大、噪音大，影響原告居家安寧，人格權受侵害，導
    致原告長期失眠、精神衰弱與焦慮，身心健康嚴重受創，其
    中系爭4樓之2房屋位在原告居住之3樓之2房屋正上方，聲音
    最大，另系爭大樓為衛浴開窗，經原告查訪，於前開噪音時
    段，僅有系爭5樓之2及系爭9樓之2房屋衛浴亮燈，依照噪音
    管制區劃定作業準則規定，晚上10點至翌日6時噪音不得超
    過50分貝，然系爭5樓之2及9樓之2房屋於110年8月19日上午
    1時52分及3時29分經原告以手機APP進行噪音測量結果達50
    、52分貝，8月22日上午2時34分及3時16分達52.2至52.3分
    貝，業已影響原告居住生活之安寧，為此，爰依侵權行為之
    法律關係提起本件訴訟，並聲明：㈠被告許峰銘、宋國義不
    得於每日夜間11點至清晨6點進行干擾原告居家安寧之排水
    及放水等行為。㈡被告邱德晏、游家程應各給付原告新臺幣
    （下同）5,000元，被告許峰銘、宋國義應各給付原告2萬元
    等語。
二、被告抗辯
　㈠被告游家程及邱德晏則以：否認有製造損害原告居住安寧之
    排水音源，被告游家程每日於系爭4樓之2房屋僅有為日常生
    活所需之盥洗，所產生之聲響並非噪音管制法之音源，且系
    爭房屋位於集合住宅，所有用戶使用同一管線，原告主張之
    噪音源無法證明係由系爭4樓之2所產生，況原告自陳經房東
    告知方查悉被告游家程、邱德晏搬遷情事，既然原告於其等
    搬離後仍持續聽聞所稱噪音聲響，可證原告認為噪音源為系
    爭4樓之2房屋實屬原告個人推測，難認有理等語，資為抗辯
    。並聲明：原告之訴駁回。
　㈡被告宋國義則以：系爭3樓之2房屋上方尚有4至12樓房屋，原
    告未證明噪音自系爭9樓之2房屋產生，另大樓管線共通，縱
    有噪音亦非被告宋國義故意造成，且被告宋國義家中因有長
    輩，故衛浴長期開燈方便其等使用，原告以亮燈與否判定衛
    浴使用狀況，並非有當，況原告錄音地點為原告居住之系爭
    3樓之2房屋，並非系爭5樓之2房屋實際用水聲音，則原告所
    舉噪音測定結果，亦非公允，且屬私人取證之結果，證明力
    不足等語，資為抗辯。並聲明：原告之訴駁回。
　㈢被告許峰銘未於言詞辯論期日到場，亦未提出書狀作何聲明
    或陳述。　
三、本院得心證之理由
　㈠原告主張兩造同為門牌號碼臺中市○○區○○街00號大都會別墅
    社區住戶，被告游家程、邱德晏2人於109年11月至110年2月
    8日間承租使用系爭4樓之2房屋，另被告許峰銘居住於系爭5
    樓之2房屋、被告宋國義居住系爭9樓之2房屋等事實，為兩
    造所不爭執，本院自得採為判決之基礎。
　㈡按當事人主張有利於己之事實，就其事實有舉證之責任。但
    法律別有規定，或依其情形顯失公平者，不在此限，民事訴
    訟法第277 條定有明文。依民法第184 條第1 項前段規定，
    侵權行為之成立，須行為人因故意過失不法侵害他人權利，
    亦即行為人須具備歸責性、違法性，並不法行為與損害間有
    因果關係，始能成立，且主張侵權行為損害賠償請求權之人
    ，對於侵權行為之成立要件應負舉證責任（最高法院100 年
    度台上字第328 號判決要旨參照）。又民事訴訟如係由原告
    主張權利者，應先由原告負舉證之責，若原告先不能舉證，
    以證實自己主張之事實為真實，則被告就其抗辯事實即令不
    能舉證，或其所舉證據尚有疵累，亦應駁回原告之請求。原
    告主張被告四人產生噪音妨害原告居住之安寧，為被告4人
    所否認，揆諸上開說明，應由原告就噪音音源為被告4人所
    生及因此侵害原告居住安寧等節為舉證之責。
　1.查原告自陳：「原告原以為行為人只有4樓之2一戶，不料11
    0年3月25日該戶房東告知，房客已於2月8日搬離，但不解為
    何深夜及清晨仍有放水及排水聲」等語（見原告民事補正狀
    ，本院卷第70、274頁），既然被告游家程及邱德晏2人搬離
    系爭4樓之2房屋後，原告每日仍於相同時間、得聽聞排水及
    流水聲，則原告於被告游家程及邱德晏2人於109年11月至11
    0年2月8日承租使用系爭4樓之2房屋期間，所聽聞之噪音是
    否為其等2人所造成，實非無疑。
　2.次查，系爭5樓之2房屋及系爭9樓之2房屋內除被告許峰銘及
    被告宋國義分別居住外，尚有其他家人居住於其內之情，業
    經被告許峰銘及宋國義於警詢時陳稱明確，則原告主張之時
    段內所聽聞之排水聲究為何人所造成，實屬未明；再者，原
    告係以燈亮與否特定起訴對象，業經原告於110年5月3日民
    事補正狀陳明（本院卷第70頁），然集合住宅因管線及結構
    問題，本有聲音連動之可能，而住家排水音源或有廚房、浴
    廁、公用管線原因不一而足，加以亮燈與否與是否使用浴廁
    ，以及聲音是否確因使用浴廁管線所造成等情，原告並未再
    舉證以實其說，實無從遽以原告手機檢測聲響確認音源為何
    人所造成及是否業已侵害原告權利。
　3.再查，本件經台中市政府環境保護局稽查結果，原告所舉音
    源未知為何樓層，且不屬噪音管制法規範之音源，有台中市
    政府環境保護局噪音稽查紀錄表附卷可參（本院卷第21頁）
    ，另原告固有向系爭社區反應噪音意見，然僅提案討論亦未
    經認定，亦有會議記錄在卷可查（本院卷第23頁），仍難用
    以確認音源及侵害原告居住安寧之事實；至於環保單位是否
    配合原告舉發時間調查，則屬行政單位之權責事宜，無從因
    此認定被告4人即有侵害原告居住安寧之行為。
　4.末查，原告則未再舉其他事證以佐其說，是原告主張被告4
    人侵害原告居住安寧，舉證尚有未足，難認可採。
　㈢綜上，原告主張被告4人侵害原告居住安寧，舉證未足，因果
    關係尚難採認，為無理由，應予駁回。
四、訴訟費用負擔之依據：民事訴訟法第78條。　　
中　　華　　民　　國　　111 　年　　10 　　月　　26　日
                  臺灣臺中地方法院臺中簡易庭
                                  法  官  陳航代
以上為正本，係照原本作成。
如不服本判決，應於送達後20日內，向本院提出上訴狀並表明上
訴理由，如於本判決宣示後送達前提起上訴者，應於判決送達後
20日內補提上訴理由書（須附繕本）。如委任律師提起上訴者，
應一併繳納上訴審裁判費。
中    華    民    國     111  年    10  月    26    日
                                  書記官  王梓芸